【裁判字號】    95,抗,42
【裁判日期】    950421
【裁判案由】    本票裁定強制執行
【裁判全文】
臺灣臺南地方法院民事裁定                95年度抗字第42號
抗  告  人  甲○○
相  對  人  六暉實業股份有限公司
                        號
法定代理人  乙○
上當事人間聲請本票裁定強制執行事件，抗告人對於中華民國95
年2月6日本院95年度票字第363號裁定提起抗告，本院裁定如下
：
    主  文
抗告駁回。
抗告程序費用新台幣壹仟元由抗告人負擔。
    理  由
一、本件聲請意旨略以：本院95年度票字第363號裁定業經裁定
    准許相對人本票強制執行，但相對人業已收受抗告人交付之
    8紙客票，故本票金額應再扣除新台幣（下同）52,250元，
    應更正為69,750元等語。
二、按執票人向本票發票人行使追索權時，得聲請法院裁定後強
    制執行。票據法第123條定有明文。又本票執票人依上開法
    條之規定，聲法院裁定及抗告法院之裁定，僅依非訟案件程
    序，以審查強制執行許可與否，並無確定實體上法律關係存
    否之效力，如發票人就票據債務之存否有爭執時，應由發票
    人提起確認之訴，以資解決，最高法院56年台抗字第714號
    、57年台抗字第76號著有判例。
三、查相對人以其執有抗告人為發票人，如原裁定所示本票一紙
    ，並免除作成拒絕證書，詎屆期提示未獲付款，乃提出該紙
    本票，請求依票據法第123條聲請裁定許可強制執行。本院
    以95年度票字第363號事件審理及審核後，裁定准許乙節，
    業經本院調閱上開卷宗屬實。被告雖以上情提起抗告，然其
    所述縱係屬實，亦屬實體上之爭執，揆諸上揭最高法院判例
    意旨，應由抗告人另行提起確認該本票債權存否之訴訟，以
    資解決，非本件非訟程序所得審究，原裁定為許可強制執行
    之裁定，尚無不合，抗告人提起本件抗告，為無理由，應予
    駁回。
四、又「依法應由關係人負擔費用者，法院裁定命關係人負擔時
    ，應一併確定其數額」、「前項費用之負擔有相對人者，準
    用民事訴訟法有關訴訟費用之規定」，非訟事件法第24條第
    1項及同法第21條第2項分別定有明文。本件抗告業經駁回在
    案，依上開法條規定，本院應予確定訴訟費用額。茲因，抗
    告人提起本件抗告，除繳納抗告費1,000元外，未有其餘訴
    訟費用之支出。是以，本件抗告人應負擔之訴訟費用額確定
    為1,000元。
五、結論：本件抗告為無理由，依非訟事件法第46條、第21條第
    2項、第24條第1項，民事訴訟法第495條之1第1項、第449條
    第1項、第78條，裁定如主文。
中    華    民    國    95    年    4     月    21    日
                  民事第四庭    審判長法  官  高榮宏
                                      法  官  陳淑勤
                                      法  官  許蕙蘭
如不服本裁定，僅得於收受本裁定正本送達後10日內，以適用法
規顯有錯誤為理由，向本院提出再抗告狀，（須附繕本一份及
繳納再抗告裁判費新台幣1,000元），經本院許可後始可再抗告。
中    華    民    國    95    年    4     月    26    日
                                      書記官  黃鋕偉


司法院資訊處製作；財團法人民間司法改革基金會備份。
